臺灣臺中地方法院刑事判決　　　　　 100年度交聲字第1437號
原處分機關　交通部公路總局臺中區監理所
受處分人　　王勝鴻
上列受處分人因違反道路交通管理處罰條例案件，對於交通部公
路總局臺中區監理所彰化監理站民國98年11月24日所為之裁決書
（中監違字第裁60-G9H063338號）聲明異議，本院裁定如下：
    主  文
異議駁回。
    理  由
一、原處分機關略以：異議人即受處分人王勝鴻（下稱受處分人
    ）所有之車牌號碼9V-1933 號自小客車，於民國98年2 月23
    日凌晨1 時許，在臺中市○○○路○ 段1010號前，因限速50
    公里，經檢定合格儀器測照，超速17公里之違規事由，經臺
    中市警察局交通隊直屬第一分隊以中市警交字第G9H063338
    號舉發違反道路交通管理事件通知單逕行舉發，並於98年3
    月23日由異議人收受。異議人未於期限內依規定提出不服舉
    發之陳述意見，原處分機關遂於98年11月24日以中監違字第
    裁60-G9H 063338 號裁決書，依道路交通管理處罰條例第40
    條規定，裁處異議人罰鍰新臺幣2,200 元等語。
二、聲明異議意旨略以：伊從未購買車號9V-1933 號自小客車，
    卻收受該車之稅單及罰單，有遭冒用之情；因伊曾於98年7
    月7 日向臺中監理站提出遭冒名過戶之申訴，故未即時對本
    裁決書予以回應。
三、按受處分人不服道路交通管理處罰條例第8 條所定主管機關
    所為之處罰者，得於接到裁決書之翌日起20日內，向管轄地
    方法院聲明異議，道路交通管理處罰條例第87條第1 項定有
    明文。又依道路交通管理處罰條例第87條規定向管轄法院聲
    明異議之期間，自裁決送達之翌日起算，並得依法扣除在途
    期間；交通法庭認聲明異議不合法律上之程式，且無從補正
    ，或其異議權已喪失者，應以裁定駁回之，道路交通事件處
    理辦法第11條、第17條亦分別訂有明文。復按處理違反道路
    交通管理事件，有關文書送達之程序，依行政程序法之規定
    。送達，於應受送達人之住居所、事務所或營業所為之。於
    應送達處所不獲會晤應受送達人時，得將文書付與有辨別事
    理能力之同居人、受僱人或應送達處所之接收郵件人員，違
    反道路交通管理事件統一裁罰基準及處理細則第5 條、行政
    程序法第72條第1項、第73條第1項分別定有明文。
四、經查：
  (一)本件異議人係就中監違字第裁60-G9H063338號裁決聲明異議
    ，而上開裁決書經原處分機關交由郵政機關，於98年11月27
    日送達異議人之戶籍地即臺北縣中和市（現已改制為新北市
    中和區○○○路99巷12號，送達時雖未獲會晤異議人本人，
    但已由其具備辨別事理能力之同居人戶長即父親王火標收受
    乙情，有上開裁決書、送達證書影書及全戶戶籍資料（完整
    姓名）查詢結果各1 紙附卷可參，故原處分機關依上揭地址
    為送達，並無違誤，堪認本件裁決書業已合法送達，並自該
    日起發生送達之效力。
  (二)本件上開裁決書既於98年11月27日向受處分人為合法送達，
    已如上述，受處分人如對是項裁決不服欲提起異議，依照首
    揭說明，其20日之異議期間應自98年11月28日（即送達裁決
    書之翌日）起20日內，向原處分機關提出異議，始為合法。
    然受處分人竟遲至100 年4 月15日始向原處分機關提出聲明
    異議狀，此有原處分機關移送書所附蓋有收狀章戳之聲明異
    議狀在卷可按，是受處分人聲明異議顯已逾20日之異議期間
    。雖異議人辯稱伊係因於98年7 月7 日已向臺中區監理站表
    明係遭冒名過戶，故未於收受裁決書後未即時聲明異議云云
    。然異議人於98年7 月7 日向交通部公路總局臺中區監理所
    表明前開系爭車輛非伊所購之時，尚無本案之裁決書，故異
    議人前開申訴當無從認定係屬對本案裁決書所為之聲明異議
    ，亦難逕以該申訴之時間，作為本案裁決之聲明異議時間。
    異議人此部分所陳，尚難予以採認。從而，依照前開法條規
    定及說明，本件受處分人逾期始聲明異議，其異議權業已喪
    失，且屬不得補正，依法自應予以駁回。
據上論斷，應依道路交通管理處罰條例第87條第2 項、道路交通
事件處理辦法第17條前段，裁定如主文。
中    華    民    國   100    年    10    月    6     日
                    交通法庭  法  官  簡婉倫
以上正本證明與原本無異。
如不服本裁定應於送達後5日內向本院提出抗告狀。
                              書記官  許千士
中    華    民    國   100    年    10    月    6     日